【裁判字號】    98,聲,531
【裁判日期】    980518
【裁判案由】    返還提存物
【裁判全文】
臺灣桃園地方法院民事裁定            98年度聲字第531號
聲  請  人  台灣中小企業銀行股份有限公司
法定代理人  丙○○
代  理  人  乙○○
相  對  人  甲○○
上列當事人間聲請返還擔保金事件，本院裁定如下：
    主  文
本院九十三年度存字第四五號提存事件，聲請人所提存之提存物
即中央政府重大交通建設公債八十六年度乙類第三期債票，面額
新臺幣壹拾萬元，共壹拾張（票號86G01301B 至86G01310B ，附
息票第八至十五期），合計新臺幣壹佰萬元，准予返還。
    理  由
一、按訴訟終結後，供擔保人證明已定20日以上之期間，催告受
    擔保利益人行使權利而未行使者，法院應依供擔保人之聲請
    ，以裁定命返還其提存物，民事訴訟法第104 條第1 項第3
    款定有明文。依同法第106 條規定，上開規定於其他依法令
    供訴訟上之擔保者準用之。而訴訟終結，宜從廣義解釋，包
    括執行程序終結在內。故債權人於執行程序終結後，定20日
    以上之期間催告受擔保利益人行使權利而未行使者，法院即
    得依上開規定裁定准許返還提存物。
二、聲請意旨略以：聲請人前依本院92年度裁全字第6247號民事
    裁定為擔保假處分執行，曾提供如主文所示之有價證券，合
    計新臺幣（下同）100 萬元，並以本院93年度存字第45號擔
    保提存事件提存在案。茲因本案訴訟敗訴，聲請人撤回假處
    分之執行，並聲請本院發函催告相對人於一定期間內行使權
    利，相對人雖於期限內向本院提起損害賠償訴訟，經本院以
    95年度桃簡字第1263號民事案件受理在案，惟相對人上開損
    害賠償之訴訟經判決敗訴確定，爰依法聲請裁定返還上開擔
    保金等語，並提出本院93年度存字第45號提存書影本、92年
    度裁全字第6247號裁定影本、95年度聲字第311 號函文、95
    年度桃簡字第1263號判決影本各1 件為證。
三、經查，聲請人主張上開事實，業據提出上開證物供本院查對
    無訛，本院並依職權調取本院92年度裁全字第6247號民事裁
    定暨執行卷宗、93年度存字第45號提存卷宗、95年度聲字第
    311 號通知行使權利卷宗核閱屬實；相對人雖就聲請人為假
    處分之執行起訴請求損害賠償，惟經本院以95年度桃簡字第
    1263號民事判決相對人敗訴確定，亦據本院依職權調閱上開
    民事卷宗查閱無訛，是依上揭說明，聲請人之聲請，核無不
    合，應予准許。
四、依民事訴訟法第104 條第1 項第3 款、第106 條前段，裁定
    如主文。
中    華    民    國    98    年    5     月    18    日
                  民事第三庭  法  官  陳心婷
以上正本證明與原本無異。
如對本裁定抗告須於裁定送達後10日內向本院提出抗告狀，並應
繳納抗告裁判費新台幣1,000 元。
                              書記官  林君燕
中    華    民    國    98    年    5     月    18    日


司法院資訊處製作；財團法人民間司法改革基金會備份。
